臺北高等行政法院裁定
111年度交上字第76號
上  訴  人  吳煌偉                          
被 上訴 人  交通部公路總局嘉義區監理所

代  表  人  黃萬益（所長）

上列當事人間交通裁決事件，上訴人對於中華民國111年1月17日
臺灣新北地方法院110年度交字第811號行政訴訟判決，提起上訴
，本院裁定如下：
　　主  文
上訴駁回。
上訴審訴訟費用新臺幣柒佰伍拾元由上訴人負擔。
　　理  由
一、按對於交通裁決事件之判決提起上訴，非以其違背法令為理
    由，不得為之，且應於上訴理由中表明原判決所違背之法令
    及其具體內容之事由，或表明依訴訟資料可認為原判決有違
    背法令之具體事實之事由，行政訴訟法第237條之9第2項準
    用第235條第2項及第236條之1規定甚明。是對於地方法院交
    通裁決事件之判決上訴，非以其違背法令，且於上訴理由中
    表明上開事由之一者，即屬不應准許，自應認為不合法而駁
    回之。又依同法第237條之9第2項準用第236條之2第3項、第
    243條第1項規定，判決不適用法規或適用不當者，為違背法
    令；而判決有同法第243條第2項所列各款情形之一者，為當
    然違背法令。故當事人對於地方法院交通裁決事件之判決上
    訴，如依行政訴訟法第237條之9第2項準用第236條之2第3項
    、第243條第1項規定，以判決有不適用法規或適用不當為理
    由時，其上訴狀或理由書應表明原判決所違背之法令及其具
    體內容；若係成文法以外之法則，應揭示該法則之旨趣，倘
    為司法院解釋，則為揭示該解釋之字號或其內容。如以行政
    訴訟法第237條之9第2項準用第236條之2第3項、第243條第2
    項所列各款情形為理由時，其上訴狀或理由書，應揭示合於
    該條項各款之事實。上訴狀或理由書如未依此項方法表明者
    ，即難認為已對交通裁決事件之判決之違背法令有具體之指
    摘，其上訴自難認為合法。
二、上訴人於民國110年7月21日上午10時32分許，駕駛車牌號碼
    000-0000號自用小客車（下稱系爭汽車）行經新北市○○區○○
    路0段與中港路口時，因有「非遇突發狀況，在車道中暫停
    」之違規事實，遭民眾於110年7月21日檢具行車紀錄器錄影
    證據資料向新北市政府警察局新莊分局（下稱舉發機關）提
    出檢舉經舉發機關值勤員警查證屬實，遂於110年9月8日填
    製新北市警交大字第CV3052584號舉發違反道路交通管理事
    件通知單（下稱舉發通知單）對系爭汽車之車主予以逕行舉
    發，並移送被上訴人處理。嗣經系爭汽車車主提出交通違規
    申訴後，並於110年10月14日申請歸責予駕駛人即上訴人，
    被上訴人即通知上訴人本件舉發違規事實。旋經被上訴人調
    查認定上訴人有上開違規事實，乃依道路交通管理處罰條例
    第43條第1項第4款、第5項前段（裁決書誤載為「第24條」
    ）、第63條第1項（即第63條第1項第3款）等規定，以110年
    10月21日雲監裁字第72-CV3052584號違反道路交通管理事件
    裁決書（下稱原處分），裁處上訴人罰鍰新臺幣（下同）1
    萬8000元、記違規點數3點，並應參加道路交通安全講習。
    上訴人不服原處分，向臺灣新北地方法院提起行政訴訟，經
    該院以110年度交字第811號行政訴訟判決（下稱原判決）駁
    回，上訴人仍有不服，遂提起本件上訴。
三、上訴人上訴意旨略以：
(一)上訴人不是為了挑釁才停車，是因為跟著前方計程車靠右往
    前行駛，遭右側車輛兩次超過三秒按鳴喇叭，才會停在路上
    ，並下車了解狀況。上訴人停車地點是通過路口處，不是在
    隧道，也不是在高架橋上，上訴人記得經過路口的車輛都必
    須放慢車速，所以停車不會害後方車輛閃避不及，原處分處
    罰過重，請重新審酌。
(二)上訴人從事傳統市場工作，每天都需要開車到傳統市場擺攤
    負擔家中開銷。上訴人母親平常會騎機車到山中佛寺學佛，
    因為擔心母親騎山路危險，所此才會購買系爭汽車給母親使
    用，若上訴人駕駛執照或是系爭汽車車牌被吊扣，將影響上
    訴人生計及迫使上訴人媽媽只能危險騎機車上山。　　　　
(三)聲明：1.原判決廢棄。2.原裁決撤銷。
四、經查，原審已依憑舉發通知單、舉發明細資料、原處分、舉
    發機關110年12月16日新北警莊交字第1104063290號函、採
    證照片、舉發機關新莊所(隊)交通違規舉發申訴答辯報告表
    、交通部公路總局嘉義區監理所雲林監理站違反道路交通管
    理事件歸責駕駛人通知書、違規移轉駕駛人申請書、汽車車
    籍查詢資料、駕駛人基本資料、交通部公路總局嘉義區監理
    所雲林監理站受理民眾陳情案件紀錄表等證據資料，認定上
    訴人於上揭時、地駕駛系爭汽車確有「非遇突發狀況，在車
    道中暫停」之違規行為，原處分裁罰上訴人合法有據，並已
    於原判決中詳為論斷適用法條、違規事實之認定、心證形成
    之理由、上訴人主張不可採之理由，以及證據採納之取捨。
    上訴人雖以前揭理由提起上訴，惟細繹其上訴理由無非係陳
    述其對原處分不服之理由，並就其於原審已提出而經原判決
    審酌論斷且指駁不採之理由復執陳詞，而就原判決究有何不
    適用法規或適用法規不當之情形，及如何合於行政訴訟法第
    237條之9第2項準用第236條之2第3項、第243條第2項所列各
    款之事實，則未具體指明，難認上訴人對原判決如何違背法
    令已有具體指摘，揆諸首開規定及說明，堪認其上訴為不合
    法，應予駁回。
五、交通裁決事件之上訴，行政法院為訴訟費用之裁判時，應確
    定其費用額，此觀行政訴訟法第237條之9第2項準用第237條
    之8第1項規定甚明。本件上訴人對於交通裁決事件之上訴，
    既經駁回，則上訴審訴訟費用750元（上訴裁判費）自應由
    上訴人負擔，故併予確定如主文第二項所示。
六、據上論結，本件上訴為不合法，依行政訴訟法第237條之8第
    1項、第237條之9第2項、第236條之2第3項、第249條第1項
    前段、第104條，民事訴訟法第95條、第78條，裁定如主文
    。
中　　華　　民　　國　　111 　年　　3 　　月　　17　　日
　                臺北高等行政法院第三庭
                            審判長法  官　楊得君
                                  法  官　周泰德
                                  法  官　彭康凡  
上為正本係照原本作成。
不得抗告。
中　　華　　民　　國　　111 　年　　3 　　月　　17　　日
          　　　　　　    　　　  書記官  陳可欣